【裁判字號】    90,易,1341
【裁判日期】    900525
【裁判案由】    竊盜
【裁判全文】
臺灣臺中地方法院刑事判決                          九十年度易字第一三四一號
    公  訴  人  臺灣臺中地方法院檢察署檢察官
    被      告  乙○○
右列被告因竊盜案件，經檢察官提起公訴（九十年度偵字第三三五八、三六八０號）
，本院判決如左：
    主  文
乙○○共同連續攜帶兇器竊盜，處有期徒刑壹年。扣案之電鑽、鑽頭、剪刀及手電筒
各壹支，均沒收。
    事  實
一、乙○○與己○○（俟到案後另行審結）共同基於意圖為自己不法所有之概括犯意
    聯絡，於民國九十年二月十一日二十三時許，由乙○○駕駛租用之ＨＨ－五八０
    一號（公訴人誤載為ＨＨ－五八０八號）自用小客車附載己○○，並攜帶客觀上
    對人之生命、身體足以構成相當程度威脅而可供兇器使用之電鑽、鑽頭、剪刀及
    手電筒各一支作為行竊工具，行經臺中縣沙鹿鎮○○路二二三號前，由乙○○持
    鑽頭敲壞甲○○所有停放該處之ＶＱ－０九六九號自用小客車之前座車窗，再入
    內持電鑽、剪刀、手電筒等工具，竊取汽車音響一組（涉犯毀損罪部分，未據被
    害人告訴），其間己○○則在場把風。又於次日（即同年月十二日）凌晨一時許
    ，在臺中縣龍井鄉○○路四五巷三一號之十一地下室，以相同之分工及竊盜方法
    （破壞車窗涉犯毀損罪部分，未據被害人告訴），分別竊取戊○○所有停放該處
    之Ｘ三－八八九二號自用小客車車內之汽車音響一組；丙○○所有停放該處之Ｎ
    Ｈ－三八二八號自用小客車車內之駕駛執照二張、臺中市木業工會會員證一張、
    高速公路回數票七張、中正機場立體停車場回數票三十張。嗣於九十年二月十二
    日凌晨二時三十分許，乙○○駕駛ＨＨ－五八０一號自用小客車附載己○○，行
    經臺中市○○路與中港路口時，為警實施臨檢而查獲，並扣得其等二人所有供竊
    盜所用之電鑽、鑽頭、剪刀及手電筒各一支。
二、案經臺中市警察局、臺中縣警察局清水分局移送臺灣臺中地方法院檢察署檢察官
    偵查起訴。
    理  由
一、訊據被告乙○○矢口否認有何右揭竊盜犯行，辯稱：音響等物都是己○○偷的，
    伊當時在車上吸毒，並沒有下手行竊；伊在警員詢問及檢察官偵訊時，因毒癮發
    作，意識不清，不知陳述內容為何云云。惟查：被告乙○○右揭竊盜犯行，業據
    乙○○、己○○於臺中市警察局員警詢問及臺灣臺中地方法院檢察署內勤檢察官
    第一次偵訊時供承不諱，核與被害人甲○○、戊○○、丙○○三人於員警詢問時
    指訴失竊情節相符，並有其等領回失竊物品之贓物認領保單三紙附卷可稽，及當
    場查扣之行竊工具電鑽、鑽頭、剪刀及手電筒各一支可資佐憑。被告乙○○雖以
    伊當時在車上吸毒，並未下手行竊等語置辯。然查獲乙○○之警員丁○○到庭證
    稱：乙○○在警局時意識清醒，且是由乙○○帶同警員到行竊地點拍照存證，己
    ○○當時留在隊部。乙○○如果未參與行竊，應該無法帶警員回到行竊地點等語
    （見本院九十年五月十一日訊問筆錄）。由警員丁○○上揭證述，可見被告乙○
    ○所辯上情，顯係卸責之詞，不足採信。本件事證明確，被告犯行堪以認定。
二、核被告乙○○所為，係犯刑法第三百二十一條第一項第三款之攜帶兇器竊盜罪。
    其與被告己○○間，有犯意聯絡及行為分擔，應論以共同正犯。所為三次竊盜犯
    行，時間緊接，所犯為構成要件相同之罪，顯係基於概括犯意為之，應依連續犯
    之規定以一罪論，並加重其刑。本院審酌被告乙○○有施用毒品習慣（參臺灣高
    等法院被告全國前案紀錄表），素行不佳，犯罪之動機、手段，致生危害尚非至
    鉅，犯後未坦承犯行等一切情狀，量處如主文所示之刑。扣案之電鑽、鑽頭、剪
    刀及手電筒各一支，為供犯本罪所用之物，且為被告乙○○及己○○所有，應依
    刑法第三十八條第一項第二款規定宣告沒收。
三、被告己○○部分，俟到案後另行審結。
據上論斷，應依刑事訴訟法第二百九十九條第一項前段，刑法第二十八條、第五十六
條、第三百二十一條第一項第三款、第三十八條第一項第二款，判決如主文。
中      華      民      國      九十      年    五    月      二十五    日
                                        法  官  游  文  科
右正本證明與原本無異。
如不服本判決，應於送達後十日內向本院提出上訴狀（須附繕本），上訴於臺灣高等
法院臺中分院。
                                        書記官
中      華      民      國      九十      年    五    月      二十五    日
附錄論罪科刑法條
刑法第三百二十一條第一項第三款：
犯竊盜罪而有左列情形之一者，處六月以上五年以下有期徒刑：
三、攜帶兇器而犯之者。


司法院資訊處製作；財團法人民間司法改革基金會備份。
